ro-RO: Tip de cafea: Boabe de cafea; Capsule de cafea; Paduri de cafea; Altele
pt-BR: Tipo de entrada de café: Grãos de café; Cápsula de café; Sachês de café; Outro
pt-PT: Tipo de introdução de café: Grãos de café; Cápsulas de café; Café em cápsulas; Outro
cs: Typ kávy na vstupu: Kávová zrna; Kávové kapsle; Kávové pody; Jiné
de: Kaffeezubereitungstyp: Kaffeebohnen; Kaffeekapseln; Kaffeepads; Sonstiges
fi: Kahvin syöttötyyppi: Kahvipavut; Kahvikapselit; Kahvisäiliöt; Muu
bg-BG: Тип форма на кафе: Зърна кафе; Капсули за кафе; Шушулки кафе; Други
sl-SI: Način doziranja kave v napravo za pripravo: Kavna zrna; Kavne kapsule; Kavne kapsule; Drugo
pl: Typ surowca kawowego: Ziarna kawy; Kapsułki z kawą; Saszetki z kawą; Inne
hr-HR: Način pripreme kave: Zrna kave; Kapsule za kavu; Kapsulirana kava; Ostalo
zh-CN: 咖啡输入类型: 咖啡豆; 咖啡胶囊; 咖啡包; 其他
fr: Type d’insertion de café: Grains de café; Capsules de café; Dosettes de café; Autre
nb: Kaffeinngangstype: Kaffebønner; Kaffekapsler; Kaffeputer; Annet
ko: 커피 투입 유형: 커피 원두; 커피 캡슐; 커피 포드; 기타
en: Coffee input type: Coffee beans; Coffee capsules; Coffee pods; Other
sv: Kaffeinmatningstyp: Kaffebönor; Kaffekapslar; Kaffepods; Övrigt
th: ประเภทอินพุตกาแฟ: เมล็ดกาแฟ; แคปซูลกาแฟ; พ็อดกาแฟ; อื่นๆ
tr: Kahve Giriş Tipi: Kahve çekirdekleri; Kahve kapsülleri; Kahve kozaları; Diğer
hu: Kávébevitel típusa: Szemes kávé; Kávékapszulák; Kávépárnák; Egyéb
ru: Способ приготовления кофе: Кофейные зерна; Кофейные капсулы; Кофейные чалды; Другое
sk-SK: Typ vstupnej kávy: Kávové zrná; Kávové kapsuly; Kávové struky; Iné
zh-TW: 咖啡輸入類型: 咖啡豆; 咖啡膠囊; 咖啡易濾包; 其他
lt-LT: Dedamos kavos tipas: Kavos pupelės; Kavos kapsulės; Kapsulės; Kita
nl: Koffie-invoertype: Koffiebonen; Koffiecapsules; Koffiepads; Andere
vi: Loại cà phê đầu vào: Hạt cà phê; Cà phê viên nén; Cà phê dạng nén; Khác
it: Tipo di ingresso caffè: Chicchi di caffè; Capsula del caffè; Cialda di caffè; Altro
es: Tipo de entrada de café: Granos de café; Cápsulas de café; Cápsulas monodosis de café; Otros
el: Τύπος εισόδου καφέ: Κόκκοι καφέ; Κάψουλες καφέ; Ταμπλέτες καφέ; Άλλο
ja: コーヒー投入タイプ: コーヒー豆; コーヒーカプセル; コーヒーポッド; その他
da: Kaffeinputtype: Kaffebønner; Kaffekapsler; Kaffepuder; Andet